# 资本公积与递延所得税

提问人：快枪 时间：2014-04-30 17:52:46
一些业务如产生资本公积，符合条件的情况下应同时确认递延所得税资产或负债。以前看过陈老师的一个帖子，大意好象是说，产生资本公积的业务，如将来处置资产时，已产生的资本公积不予转回，则不确认递延所得税。那么比如象可供出售金融资产产生的资本公积可确认递延所得税，而关联方捐赠产生的资本公积则不能。
想请问下，有哪些事项产生的资本公积，在未来不能予以转回呢？这个怎么把握呢？

回答人：chenyiwei
其实就是如何区分权益性交易和其他综合收益的问题，本版面上应该已有很多讨论。 另外要注意： 7 月 1 日新准则生效后，即使是可以转出的其他综合收益性质的资本公积，也并不是都可以转入损益。

提问人：快枪 时间：2014-04-30 18:35:49
谢谢陈老师。那么是不是可以说，其他综合性收益形成的资本公积都可以确认递延所得税，而权益性交易的资本公积都不能确认？

回答人：chenyiwei
不一定。不知道你在主帖中说我当初在哪里说过的内容的出处在哪里？能否说明出处，有可能会有误解。

提问人：快枪 时间：2014-05-22 19:54:02
陈老师，是否可以这样理解： 1 、股权投资权益法算时，“被投资单位除净损益以外所有者权益变动”只包括资本公积中的其他综合收益，而不包括权益性交易形成的资本公积？ 2 、当投资企业处置投资时，相关的其他综合收益，哪些不能转入投资收益呢？这个是否有个判断的标准？

回答人：chenyiwei
1 、从文字意思来说，“被投资单位除净损益以外所有者权益变动”并没有排除被审计单位因权益性交易导致的净资产变动。 2 、在处置投资时，相关的资本公积（其他综合收益）能否转入损益，主要考虑是：新修订的财务报表列报准则将其他综合收益分为“以后会计期间不能重分类进损益的其他综合收益项目”和“以后会计期间在满足规定条件时将重分类进损益的其他综合收益项目”两大类，其中前者主要是重新计量设定受益计划净负债或净资产导致的变动、按照权益法核算的在被投资单位以后会计期间不能重分类进损益的其他综合收益中所享有的份额等。相应地，目前阶段不能重分类到损益的其他综合收益应当都与被投资方重新计量设定受益计划净负债或净资产导致的变动相关。